【裁判字號】    90,訴,316
【裁判日期】    900417
【裁判案由】    違反著作權法
【裁判全文】
台灣台中地方法院刑事判決                            九十年度訴字第三一六號
    公  訴  人  臺灣臺中地方法院檢察署檢察官
    被      告  卯○○
右列被告因違反著作權法案件，經檢察官提起公訴（九十年度偵字第一五八號），
本院判決如左：
    主  文
卯○○共同以明知為侵害著作權之物，意圖營利而交付之方法，侵害他人之著作權為
常業，處有期徒刑壹年貳月。緩刑年。扣案如附表所示之物沒收。
    事  實
一、卯○○明知某姓名、年籍不詳綽號「阿發」之成年男子以每日載運一趟新台幣（
    下同）五百元之代價僱用其載送至台中縣、市，交付各夜市供人販賣之如附表所
    示之錦繡合唱團等歌手演唱之「一串心」等歌曲之音樂光碟片，均係未經著作權
    人壬○國際音樂股份有限公司（下稱壬○公司）、庚○國際音樂股份有限公司（
    下稱庚○公司）、甲○國際企業股份有限公司（下稱甲○公司）、癸○唱片音樂
    股份有限公司（下稱癸○公司）、戊○○○股份有限公司（下稱戊○○○公司）
    、辛○哥倫比亞音樂股份有限公司（下稱辛○公司）、己○○股份有限公司（下
    稱己○○公司）、丑○唱片股份有限公司（下稱丑○公司）、子○國際唱片股份
    有限公司（下稱子○公司）、寅○唱片股份有限公司（下稱寅○公司）、乙○股
    份有限公司（下稱乙○公司）等多家唱片公司授權而擅自重製之盜版物品，竟仍
    受僱於綽號「阿發」之不詳姓名、年籍之成年男子，與之共同基於意圖營利之犯
    意聯絡及行為分擔，自民國八十九年十二月初起，載送盜版之音樂光碟片至上開
    台中縣、市各夜市內，以每片一百元之價格，販賣給不特定之夜市攤販，而以之
    為常業。嗣於八十九年十二月二十一日晚上八時三十分許，為警在台中市西屯區
    ○○○路路口之夜市查獲，並扣得如附表所示盜版音樂光碟四百八十八片。
二、案經壬○公司、庚○公司、甲○公司、癸○公司、戊○○○公司、辛○公司、己
    ○○公司、丑○公司、子○公司、寅○公司、乙○公司告訴由內政部警政署保安
    警察第二總隊第三大隊第一中隊報告臺灣臺中地方法院檢察署檢察官偵查起訴。
    理  由
一、右揭犯罪事實，業據被告卯○○於警訊、偵查中及本院審理時坦承不諱，核與告
    訴代理人丁○○、朱晉輝、丙○○分別於警訊及本院審理中指述之情節相符，並
    有如附表所示之盜版音樂光碟片四百八十八片扣案可資佐證。被告雖辯稱：伊白
    天在工地工作，僅在晚上受僱於「阿發」兼職載送，賺取每日一趟五百元之工錢
    ，以貼補家用，有正當職業，非恃載送販售盜版光碟為生，並非常業犯云云。然
    按刑法上所謂常業犯，指反覆以同種類行為為目的之社會活動之職業性犯罪而言
    ，至於犯罪所得之多寡，是否恃此犯罪為唯一之謀生職業，則非所問，縱令兼有
    其他職業，仍無礙於該常業犯罪之成立（最高法院八十五年度台上字第五一Ｏ號
    判例參照）。本件被告為貼補家用而受僱載送盜版音樂光碟至夜市販賣予不特定
    攤販，其非偶一為之已屬明顯，且其載送販賣之期間近二十日，每日載送一趟即
    得利五百元，又扣案之盜版光碟片達四百八十八片之多，被告顯然以此犯行維生
    ，應屬常業，至為灼然，被告辯稱其白天亦有於工地工作，縱然屬實，亦不足採
    為被告有利之證據，蓋被告只須具有藉上開犯行牟利以為生之意思，而有事實行
    為之表現為已足。綜上所述，本件事證明確，被告犯行洵堪認定。
二、核被告所為，係犯著作權法第八十七條第二款、第九十三條第三款、第九十四條
    之明知為侵害著作權之物，意圖營利而交付為常業罪。被告與綽號「阿發」二人
    間有犯意之聯絡，行為之分擔，均為共同正犯。爰審酌被告明知如附表所示之物
    均係他人擅自重製之盜版音樂光碟片，竟仍予載送販賣予不特定人圖利，漠視著
    作權人為錄音著作所投注之大量心力，而以販賣盜版品之手段攫取著作權人應得
    之利益，嚴重侵害他人權利，惡性非輕，惟其犯後態度良好，且載送販賣之時間
    尚短等一切情狀，量處如主文所示之刑。末查被告前未曾受有期徒刑以上刑之宣
    告，有臺灣臺中地方法院檢察署刑案資料查註紀錄表附卷可憑，被告坦承犯行，
    深具悔意，其經此教訓，當知警惕而無再犯之虞，本院綜核各情，所宣告之刑，
    認以暫不執行為適當，併予宣告緩刑三年，以啟自新。扣案如附表所示之物，係
    共犯綽號「阿發」所有，業據被告供明在卷，且為其等供犯罪所用之物，應依刑
    法第三十八條第一項第二款之規定宣告沒收。
據上論斷，應依刑事訴訟法第二百九十九條第一項前段、著作權法第八十七條第二款
、第九十三條第三款、第九十四條、刑法第十一條前段、第二十八條、第七十四條第
一款、第三十八條第一項第二款，判決如主文。
中      華      民      國    九十      年      四      月     十七     日
                                臺灣臺中地方法院刑事第六庭
                                    法  官  許  月  馨
右正本證明與原本無異。
如不服本判決，應於判決送達後十日內向本院提出上訴狀，上訴於臺灣高等法院臺中
分院( 須附繕本 )。
                                    書記官
中      華      民      國    九十      年      四      月     十七     日
附錄法條：
著作權法第八十七條第二款：
有左列情形之一者，視為侵害著作權或製版權：
二、明知為侵害著作權或製版權之物，而散布或意圖散布而陳列或持有或意圖營利而
    交付者。
著作權法第九十三條第三款：
有左列情形之一者，處二年以下有期徒刑，得併科新臺幣十萬元以下罰金：
一、侵害第十五條至第十七條規定之著作人格權者。
二、違反第七十條規定者。
三、以第八十七條各款方法之一侵害他人之著作權者。
著作權法第九十四條：
以犯第九十一條、第九十二條或第九十三條之罪為常業者，處一年以上七年以下有期
徒刑，得併科新臺幣四十五萬元以下罰金。


司法院資訊處製作；財團法人民間司法改革基金會備份。
